臺灣臺北地方法院民事判決
　　　　　　　　　　　　　　　　  111年度北簡字第8002號
原      告  姜懿芳  
訴訟代理人  劉興源律師
被      告  伊瑪格科技有限公司

法定代理人  謝政宇  
訴訟代理人  林俊佑  
上列當事人間清償欠款事件，於中華民國111年8月18日言詞辯論
終結，本院判決如下：
    主    文
原告之訴駁回。
訴訟費用新臺幣參仟貳佰貳拾捌元由原告負擔。
    事實及理由
一、原告主張：
  ㈠原告前於民國108年2月1日將坐落桃園市○○區○○○街00號之房
    屋出租給被告，嗣因原告將上開房屋連同其坐落之土地出售
    給第三人謝采聿，兩造乃與第三人謝采聿三方於110年9月7
    日共同簽訂租賃轉讓協議書（被告由其實際負責人謝國萍代
    理簽約），約定由該第三人承受上開租賃關係並與被告另訂
    租約，另外三方約定111年1月31日前的租金歸原告收取。另
    因兩造前加蓋上開房屋之廚房後方鐵皮屋等，共同支付工程
    費用予第三人中堡企業有限公司，第三人謝采聿乃同意補償
    新臺幣41萬元。兩造簽訂原證1協議書後之次日（即110年9
    月8日)，被告之代理人即實際負責人謝國萍鑑於當初加蓋上
    開鐵皮屋時，原告有分擔部分工程款23萬3600元，被告乃以
    LINE向原告表示願意於第三人謝采聿補償伊41萬元時，將其
    中14萬元支付給原告並另支付1萬元之租金，合計15萬元。
  ㈡詎被告自第三人謝采聿收取41萬元之補償費後，於110年12月
    16日僅支付原告1萬元之租金，至於雙方原約定之14萬元工
    程補償費，被告即未給付，經原告向被告代理人即實際負責
    人謝國萍多次以LINE要求給付，被告仍拒不支付，為此請求
    被告給付約定之14萬元工程補償費。
　㈢並聲明：被告應給付原告14萬元，暨自原聲請調解狀送達翌
    日起按年利率5％計算至清償日之利息。
二、被告則以：
　　證人謝國萍先生並無權代表被告公司承諾給付金錢，該意思
    表示對公司應不生效力。退萬步言，縱認為有何效力，該意
    思表示之定性，也僅係「贈與」契約，而依民法第408條第1
    項，在權利移轉之前均得撤銷；而在line對話紀錄中，證人
    謝國萍先生事後業已多次對於該筆金錢給付質疑，顯然證人
    謝國萍與被告公司均不同意該贈與，也就是早已表達「撤銷
    」之意思。是本件無論如何，均無從對被告公司發生給付義
    務，並聲明：原告之訴駁回。
三、得心證之理由：
　㈠按當事人主張有利於己之事實者，就其事實有舉證之責任，
    民事訴訟法第277 條前段定有明文，是民事訴訟如係由原主
    張權利者，應先由原告負舉證之責，若原告先不能舉證，以
    證實自己主張之事實為真實，則被告就其抗辯事實即令不能
    舉證，或其所舉證據尚有疵累，亦應駁回原告之請求（最高
    法院17年上字第917 號判例意旨參照）。又事實有常態與變
    態之分，其主張常態事實者無庸負舉證責任，反之，主張變
    態事實者，則須就其所主張之事實負舉證責任（最高法院86
    年度台上字第891 號判決意旨參照）。本件爭點在於兩造LI
    NE的對話紀錄中「…原告：哈囉謝老闆～那就我們剛說好的41
    萬扣掉27萬剩下給我。另外在加1萬給我～～結論就是15萬給
    我結清。謝國萍：OKAY…」，謝國萍此處的OKAY，是否表示
    同意原告之意？如是，原告之請求是否即有理由？則前揭事
    實係原告請求權發生之事實，亦是對原告有利之事實，
　　依前述舉證責任分配之原則，原告應對該事實負舉證責任。
　㈡經查，一般人於社交軟體上，為避免發生言語衝突，常有人
    以OKAY(或含有此意義之貼圖)表示，從而，原告主張謝國萍
    已針對此事同意，尚嫌速斷；更何況，原告當時之提議是「
    …結論就是15萬給我結清…」亦非原告所主張之14萬元，則謝
    國萍是否能瞭解其中含意不得而知；加以，證人謝國萍證稱
    略以：「…(證人回答OK是何意？)我是員工，每個LINE對話
    記錄對話有涉及公司都要陳報公司給公司去決定，我可以轉
    達陳報，所以禮貌性和原告回答，我意思是OK我會陳報。不
    是同意支付14萬及1 萬元租金給原告，因為我沒有權限及權
    力，我只是員工而已。…」等語(見本院卷第106頁)，證人謝
    國萍當時既認為其係員工，先不急著拒絕，等其回報後由公
    司決定，符合社交上公司以不得罪客戶為原則；如探究當事
    人法律關係之真意，應係贈與，如認被告因證人謝國萍之同
    意(表現代理)而成立贈與契約(假設語氣，本院並不認同，
    理由如前述)，依民法第408條第1項規定「贈與物之權利未
    移轉前，贈與人得撤銷其贈與。其一部已移轉者，得就其未
    移轉之部分撤銷之。」，被告抗辯依該條撤銷之自屬可採。
四、綜合上述，原告請求被告應給付原告14萬元，暨自原聲請調
    解狀送達翌日起按年利率5％計算至清償日之利息，為無理由
    ，應予駁回。
五、本件事證已臻明確，兩造其餘攻擊防禦方法與判決之結果不
    生影響，爰不一一贅論，併此敘明。
六、訴訟費用負擔之依據：民事訴訟法第78條。本件訴訟費用額
    ，依後附計算書確定如主文所示金額。
中　　華　　民　　國　　111 　年　　9 　　月　　22　　日
                      臺北簡易庭  法  官  趙子榮
以上正本係照原本作成
如對本判決上訴，須於判決送達後20日內向本庭提出上訴狀。如
委任律師提起上訴者，應一併繳納上訴審裁判費。
中　　華　　民　　國　　111 　年　　9 　　月　　22　　日
                                  書記官  陳怡安
計   算   書：
項        目             金   額（新臺幣）    備    註
第一審裁判費             1440元
第一審證人旅費           1788元
合        計             3228元